【裁判字號】    92,交易,371
【裁判日期】    920821
【裁判案由】    過失傷害
【裁判全文】
臺灣臺中地方法院刑事判決                        九十二年度交易字第三七一號
    公  訴  人  臺灣臺中地方法院檢察署檢察官
    被      告  乙○○
右列被告因過失傷害案件，經檢察官提起公訴 (九十二年度偵字第九五一四號)本院
判決如左：
    主  文
乙○○因過失傷害人，處拘役肆拾日，如易科罰金，以參佰元折算壹日。
    事  實
一、乙○○於民國九十二年二月七日下午二十時四十分許，駕駛ＭＯ－０３６１號自
    小客車，沿台中縣太平市○○街往宜平路方向行駛，行經台中縣太平市○○街與
    宜平路之無號誌交岔路口，欲穿越宜平路口時，原應注意車前狀況，隨時保持必
    要之避煞措施，且依當時情形，又無不能注意之情形，竟疏於注意行人甲○○牽
    腳踏車沿宜平路欲穿越宜仁街，因而撞擊甲○○致使甲○○扒在小客車引擎蓋上
    後倒地，受有膝及小腿挫傷、瘀腫疼痛行走困難肌肉僵硬酸痛等傷害。
二、案經甲○○訴由台中縣警察局霧峰分局報告檢察官偵查起訴。
    理  由
一、訊據被告乙○○固不否認於右揭時地駕駛小客車與告訴人發生車禍糾紛，惟矢口
    否認有右揭過失傷害之犯行，辯稱：當時伊沒有撞到告訴人，是告訴人自己看到
    伊車經過就從腳踏車上跳下來，告訴人的腳扭到後摔倒受傷，伊就將告訴人送醫
    ，伊並無過失云云。惟查右揭事實，已据告訴人甲○○於偵審中指訴甚詳，並有
    道路交通事故調查表、現場照片、診斷證明書等在卷可證。參以被告亦不否認本
    件車禍時告訴人有扒在小客車引擎蓋後再倒地受傷等情，凡此，在在足以証明被
    告所駕駛之小客車確有撞擊到告訴人，可以認定。被告所辯要屬卸責之詞，殊不
    足取。按汽車駕駛人應注意車前狀況，隨時採取必要措施，道路交通安全規則第
    九十四條第三項定有明文。被告駕車本應注意上述道路交通安全規定，且依其狀
    況，又非不能注意，竟疏不注意，以致肇事，致告訴人受有傷害，被告顯有過失
    。又本件被告過失行為與被害人之傷害間，具有相當因果關係，被告犯行堪以認
    定。
二、核被告乙○○所為，係犯刑法第二百八十四條第一項前段之過失傷害人罪。爰審
    酌被告過失程度之輕重、告訴人所受傷害程度尚屬輕微、被告肇事後態度、及肇
    事後被告迄今仍未與告訴人達成民事和解，取得諒解等一切情狀，量處如主文所
    示之刑，並諭知易科罰金之折算標準，以資懲儆。
據上論斷，應依刑事訴訟法第二百九十九條第一項前段、刑法第二百八十四條第一項
前段、第四十一條第一項前段、罰金罰鍰提高標準條例第一條前段、第二條，判決如
主文。
中      華      民      國    九十二    年      八      月    二十一    日
                                      台灣台中地方法院交通法庭
          法  官    許 金  樹
右正本證明與原本無異。
如不服本判決，應於判決送達後十日內向本院提出上訴狀，上訴於臺灣高等法院臺中
分院(須附繕本)。
                                          書記官
中      華      民      國    九十二    年      八      月    二十一    日
附錄論罪科刑實體法條文：
刑法第二百八十四條第一項：
因過失傷害人者，處六月以下有期徒刑、拘役或五百元以下罰金。致重傷者，處一年
以下有期徒刑、拘役或五百元以下罰金。
(罰金部份業經提高十倍為五千元)


司法院資訊處製作；財團法人民間司法改革基金會備份。
